【裁判字號】    88,自,1201
【裁判日期】    890706
【裁判案由】    詐欺
【裁判全文】
臺灣臺中地方法院刑事裁定                        八十八年度自字第一二一號
    自  訴  人  甲○○
    被      告  乙○○
右列被告因詐欺案件，經自訴人提起自訴，本院裁定如左：
    主  文
自訴駁回。
    理  由
一、自訴意旨略稱：被告乙○○於民國（下同）八十八年六至九月間，陸續向自訴人
    購買貨品，價款總計為新台幣（下同）六十九萬八千二百元，自訴人屢向被告收
    取貨款，被告卻避不見面，顯有詐欺之嫌，因認被告涉犯刑法第三百三十九條第
    一項之詐欺罪等語。
二、按法院或受命法官於自訴案件第一次審判期日前訊問及調查結果，如認為案件有
    刑事訴訟法第二百五十二條至第二百五十四條之情形者，得以裁定駁回其自訴，
    同法第三百二十六條第三項定有明文。且刑法上詐欺罪之成立，係以意圖為自己
    或第三人不法之所有，以詐術使人將本人或第三人之物交付為要件，苟無財產交
    付之意圖，或所用之方法不能認為係詐術，亦不致使人陷於錯誤，均與詐欺罪之
    構成要件有間。本件訊據被告堅決否認有自訴人所指之犯行，並辯稱：伊於八十
    八年六至九月期間，係受僱於自訴人，並在自訴人營業處擔任主管，自訴人所指
    之貨品並非伊向自訴人所購買，而係自訴人交付至各商店託售，薪資採抽成計算
    ，因伊任職主管，所以由業務人員代收之貨品，亦由其簽收，伊於八十八年九月
    份離職，並有將客戶名單交代予自訴人，並未詐斯自訴人等語。經查：被告於八
    十八年六至九月間，確實受僱於自訴人任職主管，其營業方式係由自訴人交付貨
    品給被告，再由被告轉交予各業務員放置在各地商店託售等情，除據被告供明在
    卷外，並據證人即被告當時之業務員同事蔡筱雲、廖雅純到庭分別證述明確（見
    本院八十九年一月二十一日、六月九日訊問筆錄），足見自訴人所指被告向其購
    買貨品云云，顯與事實不符，至於其所提出之簽收單二十張，僅足證明自訴人有
    交付被告如簽收單所示之貨品，因被告既受僱於自訴人，尚難據而認定被告有向
    自訴人購買貨品。再者，被告於八十八年九月份離職時確有將客戶名冊（內載各
    客戶收貨名細）交付給自訴人等情，業據自訴人陳明在卷，並有銷貨簿影本一本
    附卷可參，足見被告於收受自訴人所交付之貨品後，確有親自或再交付業務員送
    往各商店託售，顯難認被告有何使用詐術之處，亦無不法所有意圖可言，否則豈
    有交付客戶名冊之理？又本件經自訴人提起自訴後，除有部分商家因結束營業無
    法收回貨品外，被告業已將託售之貨品收回一百三十一件交還給自訴人，至於無
    法收回部分，則由被告與自訴人達成民事訴訟上和解，由被告給付自訴人十萬元
    （未收回之貨品價值約十四萬元）等情，亦為兩造所自承，並有本院和解筆錄一
    件在卷可憑，益見被告確有將自訴人交付之貨品送各地商店託售，應無詐欺之意
    甚明。從而，本件應純屬民事糾紛，與詐欺之構成要件有間，自訴人上開所指尚
    有誤會。此外，復查無其他任何積極證據，足資證明被告涉有自訴人所指之詐欺
    犯行，應認為被告犯罪嫌疑不足，而有刑事訴訟法第二百五十二條第十款之情形
    ，揆諸前開說明，本院自得以裁駁回其自訴，爰裁定駁回自訴人之自訴。
據上論斷，應依刑事訴訟法第三百二十六條第三項、第二百五十二條第十款，裁定如
主文。
中    華    民    國       八十九       年      七      月      五      日
                                    法  官    李  國  增
右正本證明與原本無異。
如不服本裁定應於送達後五日內向本院提出抗告狀。
                                    書記官
中    華    民    國       八十九       年      七      月      五      日


司法院資訊處製作；財團法人民間司法改革基金會備份。
